# 以土地使用权投资入评估增值部分需交纳什么税种？

提问人：gasjw 时间：2012-08-02 14:52:53
有一客户，用土地使用权评估后投资设立一家子公司，均为非房地产企业，土地使用权账面 8000 万，评估值为 9000 万 ，评估增值的1000 万做为对新投资企业的借款，由新投资企业计入其他应付款，但不付利息，会涉及到税吗？ 这笔业务现在已知会有所得况，契税和印花税，会不 涉 及营业税，尤其是计入其他应付款中的 1000 万。 谢谢

回答人：chenyiwei
个人理解，根据营业税相关规定（财税[2002]191号），以无形资产、不动产投资入股，与接受投资方利润分配，共同承担投资风险的行为，不征收营业税。因此，对于增值的 1000 万元，由于明确不计入被投资方的所有者权益，最终将以货币的形式收回，因此不符合该条件，应就该 1000 万元部分计征营业税。